【裁判字號】    92,毒抗,4
【裁判日期】    920114
【裁判案由】    聲請強制戒治
【裁判全文】
臺灣高等法院高雄分院刑事裁定                        九十二年度毒抗字第四號
    抗  告  人
    即  被  告  甲○○  女  .
右抗告人因聲請強制戒治案件，不服臺灣高雄地方法院中華民國九十年十月三十一日
裁定（九十年度毒聲字第四二九七號），提起抗告，本院裁定如左：
    主  文
原裁定撤銷。
聲請駁回。
    理  由
一、檢察官聲請意旨係以：被告甲○○前因施用毒品案件，均經裁定強制戒治後再經
    裁定停止戒治經交付保護管束期滿，分別由台灣高雄少年法院裁定不付審理及由
    台灣高雄地方法院於八十九年十月三十一日以八十九年度易字第四一七Ｏ號判處
    有期徒刑四月確定在案。惟查，被告復於九十年九月十四日晚間七時許回溯二十
    四小時內某時，在不詳地點施用第一級毒品海洛因一次，為警於同年九月十四日
    下午五時二十分許，在高雄縣鳳山市○○路六巷二十八號查獲，並扣得海洛因一
    包、殘渣袋二個、針筒二支、吸管一支等物，且其為警查獲時所採尿液經送驗後
    ，呈嗎啡陽性反應，有高雄縣衛生局煙毒尿液檢驗成績書一紙附卷足憑，復有前
    開判決書、刑案資料查註紀錄表等可證。是以被告三犯毒品危害防制條例第十條
    第二項之施用第二級毒品，爰依同條例第二十三條第二項後段規定，聲請裁定令
    入戒治處所施以強制戒治云云。經原審裁定令入戒治處所施以強制戒治一年。
二、抗告意旨略以：抗告人即被告甲○○（下稱被告）前戒治完畢後，並未再施用毒
    品，亦未於九十年九月十四日晚間七時回溯二十四小時內施用第一級毒品，而經
    警查獲之物品係何傳忠所有，非伊所有，本件伊被訴施用第一級毒品罪，亦經法
    院判決無罪確定，原裁定顯然有誤，為此提起抗告，請撤銷原裁定等語。
三、經查：本件被告為警查獲時，經將所採集之尿液以免疫學分析法檢驗結果，固呈
    嗎啡陽性反應，此有高雄縣政府衛生局煙毒尿液檢驗成績書一紙在卷可按。惟該
    次檢驗係以免疫學分析法為之，在醫事臨床之檢驗上，非無偽陽性反應之可能。
    嗣經原審另案（九十一年度訴字第八二０號）審理中，再將被告當天所採集之尿
    液送請高學醫學大學附設中和紀念醫院複驗結果，並未檢驗出任何毒品反應，此
    亦有該院九十一年五月二十八日編號九一○五之二四一號濫用藥物尿液檢驗報告
    一紙附卷可參，且查該院係以ＧＣ／ＭＳ氣相層析質譜儀法加以確認，而「若以
    氣相層析質譜儀法（ＧＣ／ＭＳ）作藥物及其代謝產物之定性及定量分析，幾乎
    不會有偽陽性反應產生」，此經台北榮民總醫院八十三年四月七日以八三北總內
    字第三○五九號函示明確。是前後兩次之尿液檢驗結果，應以高雄醫學大學附設
    中和紀念醫院以氣相層析質譜儀法複驗之結果為可採。此外，因海洛因經施用入
    人體，平均約二十六小時內由其尿液中可驗出嗎啡陽性反應，此經行政院衛生署
    藥物食品檢驗局八十一年九月八日（八一）藥檢壹字第八一一四八八五號函示明
    確。被告採取之尿液既未檢驗出嗎啡陽性反應，從而被告辯稱其於九十年九月十
    四日十九時許回溯二十四小時內，並無施用第一級毒品海洛因等情，自可採信。
    次查被告當天為警查獲時，固同時扣得疑似第一級毒品海洛因粉末乙包（毛重零
    點八公克）及供施用毒品之器具注射針筒二支、玻璃吸管乙支、海洛因殘渣袋二
    包等物，然該白色粉末經送驗結果，並未發現有毒品之成份，此有法務部調查局
    編號第000000000號鑑定通知書一紙附卷可稽，另扣案之其他物品，亦
    非屬被告所有等情，並經當天為警一起查獲之何傳忠於警訊中供明在卷，是亦不
    能僅憑當天查獲前開扣案物品，即認被告有施用毒品之犯行。且被告自警訊、偵
    訊及原審另案審理時，均否認被查獲當天有施用毒品之犯行，所為供述前後互核
    一致，並無矛盾之處，其辯稱未施用第一級毒品海洛因等情，應屬可採。此外，
    復查無其他積極之證據，足資證明被告有前揭時、地施用第一級毒品之犯行，自
    屬不能證明被告有再犯施用第一級毒品犯罪，因而經原審刑事法院於九十一年八
    月九日以九十一年度訴字第八二０號判決無罪確定等情，業經本院調取該案刑事
    卷宗查明屬實，並有該案刑事判決書影本及本院被告全國前案紀錄表可按，本件
    被告既無再施用第一級毒品，則檢察官誤以為被告強制戒治期滿再犯而依三犯程
    序向原審法院聲請裁定強制戒治，及原審法院誤依檢察官之聲請裁定被告令入戒
    治處所施以強制戒治一年，均有違誤，被告抗告意旨執此指摘原裁定不當，為有
    理由，應由本院撤銷原裁定並駁回檢察官之聲請。
據上論結，應依刑事訴訟法第四百十三條，裁定如主文。
中      華      民      國    九十二    年      一      月     十四     日
                              臺灣高等法院高雄分院刑事第七庭
                                  審判長法官  李春昌
                                        法官  黃憲文
                                        法官  莊飛宗
右正本證明與原本無異。
不得再抗告。
                                  法院書記官  張明賢
中      華      民      國    九十二      年      一      月     十五   日


司法院資訊處製作；財團法人民間司法改革基金會備份。
